臺灣新北地方法院民事裁定
110年度破字第22號
聲  請  人  李豐裕  


相  對  人  宏海辦公設備有限公司



法定代理人  林芷儀  

上列當事人間請求宣告破產事件，本院裁定如下：
    主  文
聲請人應於本裁定送達後十日內，補正如附件所列之事項，逾期
未補正，即駁回聲請人之聲請。 
   理  由
一、按非訟事件之聲請，不合程式或不備其他要件者，法院應以
    裁定駁回之；但其情形可以補正者，法院應定期間先命補正
    ，非訟事件法第30條之1定有明文。而依破產法第62條規定
    ，債務人聲請宣告破產時，應附具財產狀況說明書及其債權
    人、債務人清冊，此為法定必備之程式。
二、查本件聲請人聲請相對人宏海辦公設備有限公司（下稱相對
    人公司）宣告破產，尚有如附件所列之事項應予補正。茲限
    聲請人於收受本裁定送達後十日內補正之，逾期未補正，即
    駁回其聲請。
三、依法裁定如主文。
中　　華　　民　　國　　111 　年　　2 　　月　　14　　日
                  民事第三庭    法　官　徐玉玲
以上正本係照原本作成
如對本裁定抗告須於裁定送達後10日內向本院提出抗告狀，並應
繳納抗告費新臺幣1,000元整。
中　　華　　民　　國　　111 　年　　2 　　月　　14　　日
                            書記官　黃奎彰　　
　　
附件:　　
一、提出相對人公司之財產狀況說明書，並應：
　　㈠附具相對人公司最新之財政部國稅局財產歸戶資料。　
　　㈡就聲請宣告破產狀所附「資產負債表（帳戶式）」列載之
      內容，具體說明以下事項，有相關證明者亦應一併陳報到
      院：　　
　　⒈關於資產部分：
　　　①現金新臺幣（下同）23萬3816元，其保管人及存放地點
        為何？
　　　②債權人鄭碧玲會匯入相對人帳戶金額共1063萬3000元之
        證據為何?　
　　⒉關於負債部分：依據相對於107年度之資產負債表，並無債
      權人存在?
二、提出相對人完整之債權人清冊，列載並具體說明以下事項，
    有相關證明者亦應一併陳報到院：
　㈠相對人公司現有全部債權人（包括但不限於前揭資產負債表
    所示負債部分）之姓名（如為法人或營利事業，應列示其全
    名、法定代理人）及聯絡方式（含地址及電話）分別為何？
　㈡上開債權人之：
　　⒈債權金額及債權發生原因（如消費借貸、買賣等，並敘明
      其發生時間及相關約定內容）分別為何？ 
　　⒉該等債權有無優先權？其清償（含已清償、未清償金額及
      何時不能清償之事實等）或訴訟（含訴訟事件之繫屬法院
      、案號及判決結果等）或受執行（含債權人取得之執行名
      義、聲請強制執行事件之繫屬法院及案號等）情形分別為
      何？ 
三、提出相對人公司完整之債務人清冊，列載並具體說明以下事
    項，有相關證明者亦應一併陳報到院：　　
　㈠相對人現有全部債務人（包括但不限於前揭資產負債表所示
    負債部分）之姓名（如為法人或營利事業，應列示其全名、
    法定代理人）及聯絡方式（含地址及電話）分別為何？
　㈡上開債務人之：
　　⒈債務金額及債務發生原因（如消費借貸、買賣等，並敘明
      其清償期及相關約定內容）分別為何？ 
　　⒉該等債務有無優先權？其清償（含已清償、未清償金額及
      何時不能清償之事實等）或訴訟（含訴訟事件之繫屬法院
      、案號及判決結果等）或受執行（含債權人取得之執行名
      義、聲請強制執行事件之繫屬法院及案號等）情形分別為
      何？ 
四、據實陳明下列事項，並提出相關資料為憑：
　㈠相對人有無積欠員工本於勞動契約所生未滿6個月部分之工資
    、未依勞動基準法給付之退休金、未依勞動基準法或勞工退
    休金條例給付之資遣費等？若然，其項目、金額及計算式等
    分別為何？
　㈡依據相對人於107年度之資產負債表顯示，並無債權人或債務
    人之情事。　
五、依所提證據資料列明計算式，就構成相對人之破產財團之財
    （資）產（依破產法第82條規定，包括⒈破產宣告時屬於破
    產人之一切財產，及將來行使之財產請求權；⒉破產宣告後
    ，破產終結前，破產人所取得之財產），經扣除：㈠應先於
    破產債權隨時清償之破產財團費用（依破產法第95條規定，
    包括：⒈因破產財團之管理變價及分配所生之費用；⒉因破產
    債權人共同利益所需審判上之費用；⒊破產管理人之報酬；⒋
    破產人及其家屬之必要生活費及喪葬費）及債務（依破產法
    第96條規定，包括：⒈破產管理人關於破產財團所為行為而
    生之債務；⒉破產管理人為破產財團請求履行雙務契約所生
    之債務，或因破產宣告後應履行雙務契約而生之債務；⒊為
    破產財團無因管理所生之債務；⒋因破產財團不當得利所生
    之債務），㈡破產宣告前屬優先權之破產債權（如應納稅款
    及未滿6個月員工薪資等），㈢別除權（依破產法第108條規
    定，包括債權人在破產宣告前，對於債務人之財產有質權、
    抵押權或留置權者）後，尚有餘額可供一般債權人分配，及
    其金額約莫干，以確認是否有宣告破產之實益。
六、請提出林志鴻之送達地址。


　　
　　
　　
　


　　　　　　　　　　　　　　
　　　　　　　　　　　　　　



聲  請  人  林正忠即台灣莎蔓有限公司清算人


上列聲請人為台灣莎蔓有限公司聲請破產宣告事件，本院裁定如下：    主  文聲請人應於本裁定送達後十日內，補正如附件所列之事項，逾期未補正，即駁回聲請人之聲請。    理  由一、按非訟事件之聲請，不合程式或不備其他要件者，法院應以裁定駁回之；但其情形可以補正者，法院應定期間先命補正，非訟事件法第30條之1定有明文。而依破產法第62條規定，債務人聲請宣告破產時，應附具財產狀況說明書及其債權人、債務人清冊，此為法定必備之程式。二、查本件聲請人為台灣莎蔓有限公司（下稱台灣莎蔓公司）聲請宣告破產，尚有如附件所列之事項應予補正。茲限聲請人於收受本裁定送達後十日內補正之，逾期未補正，即駁回其聲請。三、依法裁定如主文。中　　華　　民　　國    111   年    2     月    7     日                  民事第七庭  法　官  黃珮如以上正本係照原本作成。本裁定不得抗告。中　　華　　民　　國　　111 　年　　2 　　月　　7 　　日                              書記官  張惠晴附件：一、提出台灣莎蔓公司之財產狀況說明書，並應：　㈠附具台灣莎蔓公司最新之財政部國稅局財產歸戶資料。　㈡就聲請宣告破產狀所附「資產負債表（帳戶式）」列載之內容，具體說明以下事項，有相關證明者亦應一併陳報到院：　　⒈關於資產部分：　　　①現金新臺幣（下同）144元，其保管人及存放地點為何　　　　？　　　②存款1,092元，其帳戶帳號為何？有無含封面及最末頁之存摺影本為憑？　　⒉關於負債部分：　　　①應付費用656萬6,223元，其債權人及項目分別為何？金額各若干？　　　②股東往來金額1,113萬2,625元，其股東及明細分別為何　　　　？金額各若干？　　　③代收款項7萬2,000元及代收稅款18萬2,055元，其項目分別為何？金額各若干？　　　④其他負債-木下勇人532萬4,266元及陳祈安5萬0,578元　　　　，其明細分別為何？二、提出台灣莎蔓公司完整之債權人清冊，列載並具體說明以下事項，有相關證明者亦應一併陳報到院：　㈠台灣莎蔓公司現有全部債權人（包括但不限於前揭資產負債表所示負債部分）之姓名（如為法人或營利事業，應列示其全名、法定代理人）及聯絡方式（含地址及電話）分別為何？　㈡上開債權人之：　　⒈債權金額及債權發生原因（如消費借貸、買賣等，並敘明其發生時間及相關約定內容）分別為何？ 　　⒉該等債權有無優先權？其清償（含已清償、未清償金額及何時不能清償之事實等）或訴訟（含訴訟事件之繫屬法院、案號及判決結果等）或受執行（含債權人取得之執行名義、聲請強制執行事件之繫屬法院及案號等）情形分別為何？ 三、提出台灣莎蔓公司完整之債務人清冊，列載並具體說明以下事項，有相關證明者亦應一併陳報到院：　　　㈠台灣莎蔓公司現有全部債務人（包括但不限於前揭資產負債表所示負債部分）之姓名（如為法人或營利事業，應列示其全名、法定代理人）及聯絡方式（含地址及電話）分別為何？　㈡上開債務人之：　　⒈債務金額及債務發生原因（如消費借貸、買賣等，並敘明其清償期及相關約定內容）分別為何？ 　　⒉該等債務有無優先權？其清償（含已清償、未清償金額及何時不能清償之事實等）或訴訟（含訴訟事件之繫屬法院、案號及判決結果等）或受執行（含債權人取得之執行名義、聲請強制執行事件之繫屬法院及案號等）情形分別為何？ 四、據實陳明下列事項，並提出相關資料為憑：　㈠台灣莎蔓公司有無積欠稅務或裁罰機關之稅款未繳？若然，其機關名稱、項目、金額及計算式等分別為何？ 　㈡台灣莎蔓公司有無積欠員工本於勞動契約所生未滿6個月部分之工資、未依勞動基準法給付之退休金、未依勞動基準法或勞工退休金條例給付之資遣費等？若然，其項目、金額及計算式等分別為何？五、依所提證據資料列明計算式，就構成台灣莎蔓公司破產財團之財（資）產（依破產法第82條規定，包括⒈破產宣告時屬於破產人之一切財產，及將來行使之財產請求權；⒉破產宣告後，破產終結前，破產人所取得之財產），經扣除：㈠應先於破產債權隨時清償之破產財團費用（依破產法第95條規定，包括：⒈因破產財團之管理變價及分配所生之費用；⒉因破產債權人共同利益所需審判上之費用；⒊破產管理人之報酬；⒋破產人及其家屬之必要生活費及喪葬費）及債務（依破產法第96條規定，包括：⒈破產管理人關於破產財團所為行為而生之債務；⒉破產管理人為破產財團請求履行雙務契約所生之債務，或因破產宣告後應履行雙務契約而生之債務；⒊為破產財團無因管理所生之債務；⒋因破產財團不當得利所生之債務），㈡破產宣告前屬優先權之破產債權（如應納稅款及未滿6個月員工薪資等），㈢別除權（依破產法第108條規定，包括債權人在破產宣告前，對於債務人之財產有質權、抵押權或留置權者）後，尚有餘額可供一般債權人分配，及其金額約莫干，以確認是否有宣告破產之實益。歷審裁判 0列印歷審清單   本件無歷審裁判說明：   ：案件目前繫屬法院或無該案號裁判書。   ：案件目前上訴到最高法院審理中。相關法條 2非訟事件法 第 30.1 條（104.02.04）破產法 第 62、82、95、96、108 條（82.07.30）相似裁判 共 1 / 11088 筆     下一筆最末筆